臺灣桃園地方法院交通事件裁定　　　　 96年度交聲字第742號
異　議　人
即受處分人　甲○○○
原處分機關　交通部公路總局新竹區監理所桃園監理站
上列受處分人因違反道路交通管理處罰條例案件，對於交通部公
路總局新竹區監理所桃園監理站96年10月29日所為之處分（原處
分案號：桃監裁罰字第裁52—C00000000 號），聲明異議，本院
裁定如下：
    主  文
異議駁回。
    理  由
一、原處分意旨略以：受處分人即異議人甲○○○於民國96年9
    月25日上午8 時45分許，駕駛車牌號碼1126－EM號之自用一
    般小客車，行經桃園縣鶯歌鎮○○路226 巷口左轉文化路時
    ，經臺北縣政府警察局（下稱原舉發機關）三峽分局鶯歌分
    駐所警員舉發「闖紅燈（紅燈左轉）」之違規，並填製北縣
    警交字第C00000000 號舉發違反道路交通管理事件通知單，
    受處分人依期限到案向交通部公路總局新竹區監理所桃園監
    理站（下稱原處分機關）提出申訴，經向原舉發機關查證後
    ，認違規事實明確，原處分機關遂於96年10月29日以桃監裁
    罰字第裁52—C00000000 號裁決書，以異議人違反道路交通
    管理處罰條例第53條第1 項規定，裁處異議人罰鍰新臺幣（
    下同）2700元，並依同法第63條第1 項第3 款記違規點數3
    點之處分等語。
二、異議意旨略以：由卷附照片3 張（本院卷第3 頁）可知異議
    人駕駛上開車輛行經違規地點時，紅綠燈被牌樓擋住以致無
    法看到，當時上看無號誌燈，左右又看不到號誌、色別，伊
    也有請舉發警員去現場求證，但與伊駕駛汽車的感覺不同，
    伊真的看不到紅綠燈，爰依法聲明異議等語。
三、按「交通法庭認為聲明異議無理由者，應以裁定駁回之」，
    道路交通案件處理辦法第19條定有明文；次按「汽車駕駛人
    ，行經有燈光號誌管制之交岔路口闖紅燈者，處新臺幣1800
    以上5400元以下罰鍰。」、「汽車駕駛人有左列各款所列條
    款之一者，除依原條款處罰鍰外，並予記點：三、有第43條
    、第53條或第54條情形之一者，各記違規點數三點。」，道
    路交通管理處罰條例第53條第1 項、第63條第1 項第3 款亦
    有明定。
四、經查：
　(一)異議人即受處分人甲○○○於本院調查時固坦承有於96年9
    月25日早上8 時45分許，駕駛車牌號碼1126－EM號之自用一
    般小客車，行經桃園縣鶯歌鎮○○路226 巷口由巷內左轉文
    化路方向時，為警舉發闖紅燈之違規，並經原處分機關於96
    年10月29日以桃監裁罰字第裁52—C00000000 號裁決書，裁
    處罰鍰2700元，並記違規點數3 點等情不諱，並有臺北縣政
    府警察局北縣警交字第C00000000 號舉發違反道路交通管理
    事件通知單、原處分機關桃監裁罰字第裁52—C00000000 號
    違反道路交通管理事件裁決書各1 件附卷足憑。
  (二)異議人雖辯稱：我看不到紅綠燈，我有煞車，警員叫我的時
    候，我說我沒有看到紅綠燈，前後左右都看不到，因為看板
    擋住了，我煞車的地方根本看不到，我有請求警員跟我去看
    ，但是警員不願意，警員事後騎機車去求證，但與我駕駛汽
    車的感覺不同云云。惟查，證人即本件舉發警員胡文忠於本
    院調查時具結證稱：我們是當日在文化路異議人左轉來的方
    向在路旁執行取締闖紅燈的勤務，異議人自226 巷左轉文化
    路，當時號誌燈是紅燈，我們有看到異議人的車停止在那邊
    ，他應該是在看左右有無來車，異議人左轉後沒有立刻駛入
    文化路，而是先駛入對向車道再轉到他正常的車道上，而且
    我們攔下他時，他說沒有看到紅綠燈，我以為號誌燈故障，
    就再走過去看，但是號誌燈是正常的；而紅綠燈前面的牌樓
    已存在一年多了，這是第一件提及因牌樓會擋住紅綠燈以致
    無法看到的情形，而且當天之後，我還有問其他從該巷子出
    來的車輛駕駛人是否看得到號誌，他們都說看得到，而且號
    誌正常等語，證人已就當時異議人違規及該處紅綠燈正常運
    作之情形證述甚詳，再觀以異議人所提出之現場照片3 張，
    異議人之行車方向正前方有明顯之紅綠燈號誌可供異議人辨
    識，縱使異議人正上方之紅綠燈號誌遭牌樓擋住，亦清晰可
    見其正前方之紅綠燈號誌運作情形，異議人自不得以上開辯
    解卸責，故異議人所辯看不到紅綠燈云云，難為本院採信。
  (三)綜上所述，異議人闖紅燈左轉之違規事證明確，從而原處分
    機關依據道路交通管理處罰條例第53條第1 項、第63條第1
    項第3 款，裁處異議人罰鍰2700元，並記違規點數3 點之處
    分，依法並無不合，本件異議人之聲明異議為無理由，應予
    駁回。
五、據上論斷，應依道路交通案件處理辦法第19條，裁定如主文
    。
中   華   民    國    96    年    12     月    31     日
                    臺灣桃園地方法院交通法庭
                            法  官    蘇昭蓉
以上正本證明與原本無異。
如不服本裁定，應於裁定送達後5 日內向本院提出抗告狀。
　　　　　　　　　　　　　　　書記官　  韓若玉
中　　華　　民　　國　　96　　年　　12　　月　　31　　日
